【裁判字號】    98,交抗,1822
【裁判日期】    980730
【裁判案由】    違反道路交通管理處罰條例
【裁判全文】
臺灣高等法院交通事件裁定            98年度交抗字第1822號
抗  告  人
即受處分人  甲○○
上列抗告人因違反道路交通管理處罰條例案件，不服臺灣士林地
方法院98年度交聲字第683號，中華民國98年6月26日裁定（原處
分案號：北市裁催字第裁22-AB0000000號），提起抗告，本院裁
定如下：
    主  文
原裁定撤銷，發回臺灣士林地方法院。
    理  由
一、原裁定意旨略以：本件抗告人即受處分人甲○○於民國97年
    12月22日晚間21時12分許，因其所有之車號為6888-EJ 號自
    用小客車停放在臺北市松山區松山火車站東側出入口處，有
    「在車站出入口停車」之違規行為，經警掣單舉發。抗告人
    已逾應到案期限60日以上始到案。原處分機關即臺北市交通
    事件裁決所依道路交通管理處罰條例第56條第1項第3款及違
    反道路交通管理事件統一裁罰基準表規定，裁處罰鍰新台幣
    （下同）1千2百元。因上開違規行為，為抗告人所不否認，
    並有舉發違反道路交通管理事件通知單及採證照片2 張在卷
    可稽，抗告人違規事實，堪以認定。是抗告人聲明異議，指
    摘原處分違法，為無理由，應予駁回等語。
二、抗告意旨略以：抗告人對於本案裁定違規事實無異議，惟抗
    告人因地址變更，輾轉寄達由抗告人收受，抗告人於未到案
    期限前之98年3 月23日向市長信箱提出申訴，故本案應以最
    低金額裁處，為此提起抗告云云。
三、經查：
(一)按違反本條例之行為，自行為成立之日起；行為有連續或繼
    續之狀態者，自行為終了之日起，逾3 個月不得舉發，道路
    交通管理處罰條例第90條定有明文。再按交通部會同內政部
    依據道路交通管理處罰條例第92條第4 項訂定之「違反道路
    交通管理事件統一裁罰基準表」（下稱基準表），係依據違
    規行為人是否於應到案期限內自動繳納罰鍰或到案聽候裁決
    ，以及繳納罰鍰或到案聽候裁決之日期逾越應到案期限之日
    數，而異其裁處罰鍰之標準，然其前提要件係以違規行為人
    在應到案期限內、或該基準表所定日數內，不經裁決自動逕
    依基準表規定繳納罰鍰結案，或到案聽候裁決之情形為限。
(二)查抗告人之戶籍設於台北縣汐止市○○里○○街43巷6號6樓
    ，有戶籍查詢資料（原審卷第6 頁）乙紙在卷可佐。本件違
    反道路交通管理事件通知單（下稱通知單）由台北縣政府警
    察局交通警察大隊以掛號郵寄「台北市○○區○○路3 段59
    巷7弄13號4樓」，因郵務人員未能會晤抗告人，而抗告人亦
    未於招領期間內向該郵政機關領取而遭退回，有蓋有「招領
    逾期，退回」之台北縣政府警察局交通警察大隊所寄之信封
    及蓋有「本件係寄存送達再次郵寄案件，收件時，如已逾到
    案日，請於15日內向應到案處所辦理繳結」等字樣之通知單
    在卷為憑，顯然通知單確實有因招領逾期而退回，再次寄存
    送達之事實無誤。惟遍查卷內並無再次合法送達之證據資料
    ，則本件通知單是否合法送達，攸關本件舉發是否逾3 個月
    而不得舉發之情形，自應先予究明。又倘通知單之送達未逾
    3 個月而為合法之舉發，以通知單上既蓋有「本件係寄存送
    達再次郵寄案件，收件時，如已逾到案日，請於15日內向應
    到案處所辦理繳結」，參酌抗告人於98年3 月23日向市長信
    箱提出申訴，其上記載受理機關為「警察局交通大隊、警察
    局松山分局」（原審卷第9 頁），則該向市長信箱提出申訴
    之行為是否可認抗告人，向原舉發機關陳述意見，到案聽候
    裁決之意思？尚非全無研求之餘地。如果認抗告人上開向市
    長信箱提出申訴，屬向原舉發機關提出申訴，則該申訴究係
    於應到案日期前，或已逾應到案日期而提出申訴，亦應先予
    釐清俾便決定裁處罰鍰之標準。
(三)綜上，上述諸點攸關「受處分人未於原舉發機關所製發之舉
    發違反道路交通管理事件通知單上所載之應到案日期前，向
    原處分機關陳述意見，到案聽候裁決，而逾越應到案期限60
    日以上，始具狀向原處分機關陳述意見」之認定。抗告人就
    此提起抗告，參以卷存資料所載內容，非無先予查明之必要
    ，自應由本院撤銷原裁定，發回原審法院就此再行詳查，更
    為妥適之裁定。
四、據上論斷，應依道路交通案件處理辦法第26條，刑事訴訟法
    第413條前段，裁定如主文。
中    華    民    國    98    年    7     月    30    日
                  刑事第二庭審判長法  官  洪光燦
                                  法  官  宋明蒼
                                  法  官  李麗玲
以上正本證明與原本無異。
不得再抗告。
                                  書記官  廖婷璇
中    華    民    國    98    年    7     月    31    日


司法院資訊處製作；財團法人民間司法改革基金會備份。
